臺灣橋頭地方法院民事小額判決
111年度橋小字第369號
原      告  高雄銀行股份有限公司

法定代理人  陳勇勝  
訴訟代理人  許永裕  
被      告  簡嘉蓁  

            郭慧玟即郭春梅

上列當事人間請求清償借款事件，本院於民國111年4月27日言詞
辯論終結，判決如下：
    主  文
被告應連帶給付原告新臺幣玖仟陸佰伍拾參元，及自民國一百一
十年七月一日起至清償日止，按週年利率百分之零點九計算之利
息；暨自民國一百一十年八月二日起至清償日止，逾期在六個月
以內者，按上開利率百分之十，逾期超過六個月者，按上開利率
百分之二十計算之違約金。
訴訟費用新臺幣壹仟元由被告連帶負擔。
本判決得假執行。
    事實及理由
一、原告主張：被告簡嘉蓁於民國106年11月8日邀同被告郭慧玟
    擔任連帶保證人，向原告辦理學生就學貸款，並陸續向原告
    借款本金新臺幣（下同）9,653元。依兩造約定之償還辦法
    ，被告簡嘉蓁應於該階段學業完成後滿1年之日即110年7月1
    日起開始償還，詎其自110年8月1日起即未依約還款，迄仍
    積欠如主文第1項所示金額、利息及違約金，而被告郭慧玟
    為借款之連帶保證人，自應連帶負清償之責。為此，爰依消
    費借貸及連帶保證之法律關係提起本訴，請求被告負連帶清
    償責任等語，並聲明：如主文第1項所示。
二、被告則以：希望可以分期償還等語，茲為抗辯。
三、原告主張之上開事實，業據提出放款客戶授信明細查詢單、
    就學貸款利率沿革一覽表、放款借據、就學貸款撥款通知書
    等件為證，且為被告所不爭執，是本院依上開調查證據之結
    果，堪認原告主張為真實。惟按債務人無為一部清償之權利
    ，民法第318 條第1 項前段定有明文，縱令被告請求分期繳
    納，原告亦無允許之義務，是被告自不得以前揭情詞，據為
    分期清償之理由，倘被告確有還款意願，兩造於本院判決後
    得另行協商，非法所不許。從而，原告依消費借貸及連帶保
    證之法律關係，請求被告連帶給付原告如主文第1 項所示金
    額、利息、違約金，均屬有據，爰予准許。
四、本件係就民事訴訟法第436條之8適用小額訴訟程序所為被告
    敗訴之判決，依同法第436條之20規定，依職權宣告假執行
    。
五、訴訟費用負擔之依據：民事訴訟法第78條、第85條第2項。
中    華    民    國   111    年    5     月    12    日
                  橋頭簡易庭  法      官  呂維翰
以上正本係照原本作成。
民事訴訟法第436 條之24第2 項：對於本判決之上訴，非以違背
法令為理由，不得為之。
如對本判決上訴，須於判決送達後20日內向本院提出上訴狀，並
須表明原判決所違背之法令及其具體內容與依訴訟資料可認為原
判決有違背法令之具體事實之上訴理由（均須按他造當事人之人
數附繕本）。
中    華    民    國   111    年    5     月    12    日
                              書  記  官  薛如媛
訴訟費用計算式：
裁判費（新臺幣）   1,000元
合計               1,000元